【裁判字號】    95,易,346
【裁判日期】    950920
【裁判案由】    竊盜等
【裁判全文】
臺灣基隆地方法院刑事判決               95年度易字第346號
公  訴  人  臺灣基隆地方法院檢察署檢察官
被      告  己○○
上列被告因竊盜等案件，經檢察官提起公訴（95年度偵字第3558
號、95年度偵3692號），被告於準備程序進行中就被訴事實為有
罪之陳述，經告知其簡式審判程序之旨，並聽取公訴人及被告之
意見後，本院合議庭裁定由受命法官獨任以簡式審判程序進行本
案之審理，判決如下：
    主  文
己○○犯如附表編號1至編號6所示之罪，累犯，各處如附表所示
之刑。所處有期徒刑部分，應執行有期徒刑壹年肆月；所處罰金
刑部分，應執行罰金新台幣陸仟元，如易服勞役以新臺幣壹仟元
折算壹日。扣案之鑰匙壹把沒收。
    事  實
一、己○○前因加重竊盜案件經台灣高等法院於民國91年8月16
    日判處有期徒刑10月，於92年3月28 日執行完畢，嗣因偽造
    文書案件、加重竊盜案件、竊盜案件，分經台灣板橋地方法
    院判處有期徒刑3月、7月、3月，於94年6月30日縮刑期滿執
    行完畢，竟仍不知悔改，又因積欠地下錢莊及銀行卡帳，無
    力償還，基於意圖為自己不法所有之犯意，先後為下列竊盜
    行為：
    (一)於95年7月31日23時許，在桃園縣中壢市○○路○段49號前
      ，以石頭擊破甲○○停放該處之P9－6998號自用小客車車
      窗，竊得現金新台幣（下同）300 元、皮夾、金融卡、提
      款卡、信用卡等物。
    (二)於95年8月6日上午10時許，在台北市南港火車站前，以自
      備鑰匙竊取庚○○之DRN－283號機車得手。
    (三)於95年8月6日11時40分許，在基隆市八堵圓環附近，擊破
      乙○○之3562－GZ號自用小客車車窗，竊取車內提貨券14
      張、現金200元等物得手。
    (四)於95年8月6日12時25分許，在台北縣瑞芳鎮水湳洞停車場
      ，擊破丁○○之CU－6757號自用小客車車窗，竊取車內行
      動電話、長皮夾、提款卡、信用卡、身分證件、回數票10
      張、現金3,000元等物得手。
    (五)於95年8月6日12時45分許，在台二線濱海公路85公里處，
      擊破丙○○之6627－EB號自用小貨車車窗，竊取車內現金
      17,650元得手。
    (六)於95年8月6日13時許，在台二線濱海公路86公里處，擊破
      戊○○之QR－5155號自小客車車窗，竊取車內現金220 元
      得手。適丁○○發現車窗被毀及車內財物遭竊，沿濱海公
      路尋找竊嫌，發現己○○正在QR－5155號車內行竊，追趕
      上前逮捕，報警查獲。
二、案經台北縣政府局警察局瑞芳分局報告臺灣基隆地方法院檢
    察署檢察官偵查起訴。
    理  由
壹、程序事項：
    查本件被告己○○所犯者非為死刑、無期徒刑、最輕本刑為
    3 年以上有期徒刑之罪或高等法院管轄第一審案件，其於準
    備程序進行中，先就被訴事實為有罪之陳述，經告知其簡式
    審判程序之旨，並聽取公訴人、被告之意見後，本院業已依
    刑事訴訟法第273條之1第1 項之規定，裁定由受命法官獨任
    以簡式審判程序進行本案之審理。
貳、實體事項：
  一、訊據被告己○○於本院準備程序及審判程序中坦承上開犯
      罪不諱，核與被害人甲○○、庚○○、乙○○、丁○○、
      丙○○、戊○○等人警訊時之指述內容相符，且有贓物認
      領保管單6張、現場勘察照片36張、贓物照片9張等在卷可
      佐，被告認罪之自白核與事實相符，認為真實，足以採信
      。本件事證明確，被告犯行至堪認定，應依法論科。
  二、核被告所為，事實一(一)、(三)、(五)、(六) 部分係犯刑法第320
      條第1項竊盜罪及第354條毀損罪，其餘事實一(二)、(四)係犯
      刑法第320條第1項竊盜罪（事實一(四)擊破丁○○之 CU－6
      757 號自小客車車窗部分，未據告訴，起訴書誤載，業經
      蒞庭檢察官當庭更正）。被告上開竊盜及毀損犯行既均係
      出於可分割之複數行為，雖所觸犯之法條罪名相同，然因
      95年7月1日修正公布施行之刑法業已刪除連續犯、牽連犯
      之規定，自應適用新法單獨分別一一予以論罪。又被告前
      曾因加重竊盜案件、竊盜案件，經台灣板橋法院分別判處
      有期徒刑確定，並於94年6月30 日縮刑期滿執行完畢，有
      臺灣高等法院被告全國前案紀錄表乙紙在卷可稽，其受有
      期徒刑之執行完畢5 年後，再故意犯本件有期徒刑以上之
      罪，為累犯，應依刑法第47條第1 項規定，加重其刑。爰
      審酌被告之品行，犯罪之動機、目的、手段、行竊次數、
      所竊財物、所為嚴重危害社會治安危害，為警查獲後，且
      於本院審理時坦承所有犯行等一切情狀，量處如主文所示
      之刑，以資懲儆，並諭知易科罰金及易服勞役之折算標準
      。
    (三)扣案之鑰匙1把（即95年度偵字第3558號偵查卷第30 頁扣
      押物品目錄表上所載之鑰匙），為被告所有供本案事實一
      (二)之犯罪所用之物，業據被告供承在卷，爰依刑法第38條
      第1項第2款規予以宣告沒收。
    (四)又依竊盜犯贓物犯保安處分條例固有「強制工作」之保安
      處分規定，惟本院認為被告並無宣告刑前強制工作之必要
      ，其理由如下：依竊盜犯贓物犯保安處分條例第3條第1項
      第1款、第2款之規定，宣告被告應於刑之執行前令入勞動
      處所強制工作者，其第1 款係指「有犯罪之習慣者」，其
      第2 款系指「以犯竊盜罪或贓物罪為常業者」。其「刑之
      執行前，令入勞動場所強制工作」宣告之規定係得宣告，
      並非必宣告，法官有其裁量權。本案被告雖於竊盜罪刑入
      監執行完畢出監後未逾1年期間又在短短1日內竊取他人車
      內財物，然其係因每個月50,000元之固定收入，不足以償
      還積欠銀行8、90 萬元之卡帳且遭地下錢莊逼債，始再行
      竊，並無積極證據足以證明其有犯竊盜罪之習慣或以之為
      常業，是以被告固應接受刑之執行，以接受責任之抵償。
      惟尚未至必須宣告強制工作之程度，蓋本院考量保安處分
      係刑罰以外之補充性制度，其目的在於預防社會危險性。
      所謂強制工作，係指以強制方式而使人從事勞動工作；名
      為保安處分，就剝奪人身自由而言，實與刑罰無異，有違
      反人民有免於勞動強制之自由之虞，自必須對於真正具有
      社會危險性之行為人始可宣告之，否則，難免違背比例原
      則之虞，自以不宣告為原則，而以宣告為例外。因此，本
      件既尚無積極證據足以證明被告係竊盜罪之習慣犯或常業
      犯，更無積極證據足以證明其有在刑之執行前，有先行強
      制工作之必要性，本院認無宣告強制工作之必要，併予指
      明。
據上論斷，依刑事訴訟法第299條第1項前段、第273條之1第1項
、第284條之1、刑法第320條第1項、第354條、第47條、第38條
第1項第1款，判決如主文。
本案經檢察官辛○○到庭執行職務
中    華    民    國    95    年    9    月    20    日
                  刑事第四庭法    官  林淑鳳
以上正本證明與原本無異。
對於本件判決如有不服，應於收受送達後10日內，向本院提出上
訴書狀，上訴於臺灣高等法院，並按他造當事人之人數附具繕本
。
中    華    民    國    95    年    9    月    20    日
                            書 記 官  王毓嫻
附表：
所犯罪名及宣告刑
編號1：事實一(一)竊盜，累犯，處有期徒刑月，如易科罰金，
       以新臺幣壹仟元折算壹日；又損壞他人自用小客車之車
       窗玻璃，足以生損害於他人，累犯，處罰金新台幣貳仟
       元，如易服勞役，以新臺幣壹仟元折算壹日。
編號2：事實一(二)竊盜，累犯，處有期徒刑月，如易科罰金，
        以新臺幣壹仟元折算壹日。扣案之鑰匙壹把沒收。
編號3：事實一(三)竊盜，累犯，處有期徒刑月，如易科罰金，
       以新臺幣壹仟元折算壹日；又損壞他人自用小客車之車
       窗玻璃，足以生損害於他人，累犯，處罰金新台幣貳仟
       元，如易服勞役，以新臺幣壹仟元折算壹日。
編號4：事實一(四)竊盜，累犯，處有期徒刑月，如易科罰金，
       以新臺幣壹仟元折算壹日。
編號5：事實一(五)竊盜，累犯，處有期徒刑月，如易科罰金，
       以新臺幣壹仟元折算壹日；又損壞他人自用小客車之車
       窗玻璃，足以生損害於他人，累犯，處罰金新台幣貳仟
       元，如易服勞役，以新臺幣壹仟元折算壹日。。
編號6：事實一(六)竊盜，累犯，處有期徒刑月，如易科罰金，
       以新臺幣壹仟元折算壹日；又損壞他人自用小客車之車
       窗玻璃，足以生損害於他人，累犯，處罰金新台幣貳仟
       元，如易服勞役，以新臺幣壹仟元折算壹日。


司法院資訊處製作；財團法人民間司法改革基金會備份。
